src/Morphotactics/Morphotactics.lexc
LEXICON Radical
(j)			 2/p;
(jав)		 1;
!(jавл҄)		 7;
(jазв)		 1;
(jазв)		 2/f;
!(jазвл҄)	 7;
(jам)		 2/f;
(jар)		 AU; ! 346
(jар).ьм	 2/m; ! 347
(jас)		 3;
(jасн)		 1;
(jасн)		 2/a;
(jед).ин	 2/p; ! 350
((jезер))	 2/n;
((jел)).ик	 2/p; ! 343
(jел).ен	 1/m; ! 352
((jетер))	 2/a;
(jуг)		 2/m; ! 353
!(jуж)		 r; ! 353
(jун)		 AU;
(jѧдр)		 1;
(jѧдр)		 2/a;
((jѧзык))	 2/m; ! 357
!((jѧзыч))	 r; ! 357
(jѧч)		 RU; ! 358 ячменный
(jѧѕ)		 2/f;
(аj).ьц		 2/n; ! 8
(ав)		 1;
!(авл҄)		 7;
(агн)		 %0/n;
(ад)		 2/m;
((аер))		 2/m;
(алък)		 3; ! 9
!(алъч)		 r; ! 9
(ап)		 2/a; ! 9
((архиере))	 NU;
((ащер))	 2/m;
(ба)		 r;
(бав)		 1;
!(бавл҄)		 7;
((багър))	 2/m;
(бад)		 7;
(бан҄)		 2/f;
(бедр)		 r;
(бедр)		 2/f;
((бесѣд))	 6;
(би)		 4h*↩;
(биj)		 r;
(бир)		 r;
((бисьр))	 2/m;
(благ)		 2/a;
(благ)		 2/n;
(блаж)		 1;
(блажн҄)	 7;
(блазн)		 1;
(блазн)		 2/m;
(блат)		 2/n;
(ближ)		 1;
(близ)		 r;
(блиск)		 2/m;
(блист)		 7;
(бльщ)		 2;
(блѣд)		 2/a;
(блѧд)		 1/f;
(блѫд)		 1;
(блѫд)		 2/m;
(блѫжд)		 r;
(бл҄уд)		 4c;
(бл҄уд)		 2/m;
(бл҄ьв)		 3h*#;
(боj)		 2/m;
(боj)		 2;
(бог)		 2/a;
(бог)		 2/m;
(бод)		 4c;
(бож)		 r;
(бол)		 1/m;
(бол)		 2;
(бол҄)		 r;
(бор)		 2/m;
(бор)		 1;
(бот)		 7;
(бра).к		 2/m;	! 24
(бра)		 4hj;	! 42
(бра).н		 1/f;	! 42
(брад)		 2/f;
(брад)		 %0/f;
(брат)		 NU;	! 47
(брат).р	 2/m;	! 47
(браш).ьн	 2/n;	! 48 еда, кушанье
(бри)		 VU; ! 49
(бри).д		 uk; ! 49
(брус)		 2/m;
(бръв)		 1/f;
(бръзд)		 2/f;
(брън҄)		 2/f;
(брыс)		 7;
(брьв).ьн	 2/n; ! 55
(брьн)		 2/f;
((брьсел))	 r;
(брѣ)		 menNeutra;
(брѣг)		 4c*↪;
(брѣг)		 2/m;
(брѣзг)		 2/m;
(брѧц)		 7a;
(бу)		 AU;
(буд)		 1;
!(бужд)		 7;
(бур҄)		 2/f;
(бъд)		 2;
(бъд)		 5;
(бъд).р		 2/a;
((бъчел))	 2/f;
(бы)		 %0;
(бъв)		 enPart;
(быв)		 7;
(быстр)		 2/a;
(бьр)		 3o*;
(бѣж)		 2; ! 69
(бѣг)		 5; ! 69
(бѣг).ств	 2/n; ! 69
(бѣд)		 1;
(бѣд)		 2/f;
!(бѣжд)		 7;
(бѣл)		 1;
(бѣл)		 2/a;
(бѣс)		 2/m;
(бѣш)		 7;
(ваj)		 3;
(ваб)		 1;
(вад)		 1;
(вад)		 2/f;
!(важд)		 7;
!(важд)		 7;
(вал)		 1;
!(вал҄)		 7;
(вап)		 2/f;
(вап)		 1;
(вар)		 1;
(вар)		 1;
(вар)		 2/m;
!(вар҄)		 7;
((ваш))		 2/p;
(вед)		 4c;
(ведр)		 2/n;
(вез)		 4c; ! 84
(вез).т.л	 2/n; ! 84
(вел)		 2;
(вел)		 RU;
((вельбѫд))	 2/m;
((вельбѫжд)) 2/a;
(вер).иг	 2/f; ! 89
(вер).ѣj	 2/f; ! 89
(вра).т		 NU; ! 89 крыша
(вес).ел	 2/a;
(весн)		 2/f;
(вет).ъх	 2/a; ! 92
(веч).ер	 2/m; ! 93
(вьч).ер.а	 Adv; ! 93
(вещ)		 NU;
(ви)		 4h*↩;
(ви)		 5;
(ви).н		 2/f;
(виj)		 7;
(вид)		 2;
(вид)		 2/f;
(вид)		 2/m;
(вид).т		 1/f;
(вин)		 2/n;
((виноград)) 2/m;
(вис)		 eVerb;
(вит)		 7a; ! 102
(влаг)		 2/f;
(влад)		 4c;
(влад).т	 1/f;
(влак)		 2/m;
(влас)		 2/m;
(влач)		 1;
(влъс)		 5;
(влъх)		 r;
(влъш)		 r;
(вль).н		 2/f; ! 77
(вльк)		 2/m;
(вльч)		 r;
(влѣк)		 4c*↪;
(воj)		 2/m;
(вод)		 1;
(вод)		 2/f;
(вожд)		 2/m;
(воз)		 2/m;
(вол)		 1;
(вол)		 2/m;
(вол)		 2/m;
(вол҄)		 2/f;
(вон҄)		 7a; ! 111
(вор)		 1;
(вор)		 2/f;
(воск)		 2/m;
((вощаг))	 2/f;
(враб).ьj	 2/m;	! 114
(враг)		 2/m;	! 115
(врьт)		 2; ! 117
(врат)		 1; ! 117
!(вращ)		 7; ! 117
(врѣт)		 menNeutra; ! 117
(врач)		 2/m;
(врьб)		 NU;	! 119
(врьв)		 1/f;
(врьз)		 7;
(врьт)		 2/m; ! 123
(врьт).т	 2/f; ! 124
((врьтъп))	 2/m;
(врьх)		 2/m;
(врьш)		 7;
(врѣ)		 4h*↪;
(врѣг)		 4c*↪;
(врѣд)		 2/m;
(врѣз)		 4c*↪;
(вън).ѣ		 Adv;
(въп)		 7;
((вътор))	 r;
(вы)		 2/f;
(вык)		 5;
(выс)		 ok;
(выч)		 r;
(выш)		 in;
(вьj)		 r;
(вьд)		 r;
(вьл)		 %0+;
(вьр)		 2;
(вьс)		 1/f;
(вьс)		 2/p+;
(вѣ).н.ьц	 2/m; !25
(вѣ)		 4v;
(вѣ)		 2/f;
(вѣ)		 3;
(вѣ).т.р	 2/m;
(вѣд)		 %0+; ! 140
(вѣд)		 1/f; ! 140
(вѣд).т		 1/f; ! 140
не.(вѣд).т	 2/f; ! 140
(вѣжд)		 r;
(вѣжд)		 2/f; ! 142
(вѣк)		 2/m;
(вѣк)		 2/n;
(вѣр)		 1;
(вѣр)		 2/f;
(вѣс)		 1;
(вѣс)		 2/f;
(вѣт)		 1; ! 137
(вѣт)		 2/m; ! 137
(вѣщ)		 2/n; ! 137
(вѣч)		 r;
(вѣш)		 7;
(вѧд)		 1; ! 147
(вѧд)		 5; ! 147
(вѧз)		 4c;
(вѧщ)		 r;
(вѫз)		 2/m;
(гад)		 2/m;
!(гажд)		 7; ! 151
(гар)		 7;
(гас)		 1;
(гас)		 5;
(гаш)		 r;
(гвозд)		 1/m; ! 156
(гвозд)		 1; ! 156
!(гважд)	 7; ! 156
((геон))	 2/f;
(глав)		 2/f;	! 158 голова; глава
((гла.гол))	 2/m;	! 159 слово, речь; вещь, событие
((гла.гол))	 3;
(глад)		 2/m;	! 160 голод
(глад)		 AU;	! 161 гладкий, ровный
(глас)		 2/m;	! 162 голос; речь, слово; звук
(глин)		 NU;	! 163 глиняный
(глум)		 NU;	! 164 высмеивать
(глух)		 2/a;	! 165 глухой
(глът)		 1;		! 166 проглотить, поглотить
(гльб)		 5;		! 167 погрузиться; погрязнуть
(глѧд)		 7a;	! 168
(глѫб)		 AU;	! 169
(гни)		 4h*↩;
(гноj)		 2/m;
(гнѣв)		 1;
(гнѣв)		 2/m;
(гнѣзд)		 NU;	! 173 гнездо
(гнѣт)		 1;
(гнѫс)		 NU;	! 175 гнусный, отвратительный
((гобин))	 2/n;
((гобьѕ))	 1;
(гов)		 7;
((говор))	 1;
((говор))	 2/m;
((говѧжд))	 2/a;
(год)		 1;
(год)		 2/m;
(гожд)		 r;
!(гол)		 1; ! 181
(гол)		 2/a; ! 181
((голѣн))	 1/f;
((голѫб))	 1/m;
(гон)		 1; ! 153
!(ган҄)		 7; ! 153
(гон)		 7e; ! 184
((гоноз))	 1;
!((гонаж))	 7;
((гонез))	 5;
(гон҄)		 r;
(гор)		 2;
(гор)		 2/f;
(гор҄)		 ik;
((господ))	 %0/m;
((господ))	 2/f;
((госпожд))	 2/f;
(гост)		 1/m;
((готов))	 1; ! 189
((готов))	 2/a; ! 189
((готов))	 7a; ! 189
(граб)		 1;
!(грабл҄)	 r;
(град)		 2/m;
(град)		 1;
(град)		 2/f;
(град)		 2/m;
!(гражд)	 7;
(греб)		 4c;
(гриб)		 7;
(гроб)		 2/m;
(гроз)		 2/f; ! 194
(гроз).д	 2/m; ! 195
(гром)		 2/m;
(гръд)		 2/a;
!(гръжд)	 7;
(гръл)		 RU; ! 199 горлица
(гръм)		 2;
(гръм)		 2/m;
(грън)		 r;
(гръст)		 1/f;
((грътан))	 1/m;
(грѣ)		 4v;
(грѣ).х		 2/m;
(грѣб)		 7;
(грѧд)		 4c;
(грѧз)		 5; ! 207
(грѫз)		 1; ! 207
!(грѫж)		 7; ! 207
(грѫст)		 ok;
(губ)		 1;
(губ)		 2/a;
!(губл҄)		 7;
(гум).ьн	 2/n; ! 211
(гъб)		 5;
(гън)		 %0;
(гыб)		 5;
(гѫг)		 r;
(гѫд)		 r;
(гѫс)		 NU; ! 215
(да)		 %0; ! 216
(да).н		 1/f; ! 216
(да).р		 2/m; ! 216
(дав)		 1;
(дав)		 r;
(дад)		 r;
(дал)		 NU;
(дал҄)		 7;
(дар)		 1; ! 220
!(дар҄)		 r; ! 220
(двар҄)		 7;
по.(двиг)	 2/m;
(двиг)		 5;
(движ)		 2;
(двиѕ)		 7;
(двор)		 1;
(двор)		 2/m;
(двьр)		 1/f;
(дев)		 r;
(дежд)		 2/f;
((декѧбр))	 2/m;
(дес)		 r;
(десн)		 2/a;	! 229
(див)		 1;
(див)		 2/m;
(див)		 2/n;
(див)		 r;
(дир)		 2/f;
(длан)		 1/f;
(длъг)		 2/m;
(длъж)		 r;
(дль)		 RU;
(доj)		 1;
(доб)		 1; ! 235
(доб)		 2/a; ! 235
(доб)		 2/f; ! 235
(доб).р		 2/a; ! 235
!(добл҄)		 AU; ! 235
(дол)		 7; ! 237
(дол)		 1/f; ! 238
(дол)		 2/m; ! 238
(дом)		 2/m; ! 239
(дом).а		 Adv;
(дор)		 2/m;
(драв)		 r;
(драг)		 2/a;
(драг)		 2/m;
(драж)		 1;
(драж)		 1;
(древ)		 in;
(дроб)		 1;
(дрожд)		 r;
(друг)		 2/a;
(друг)		 2/m;
(друж)		 1;
(дрьж)		 2;
(дрьз)		 2/a;
(дрьз)		 5;
(дрѣв)		 2/n;
(дрѣм)		 3;
(дрѧс)		 r;
(дрѧх).л	 2/a;
(дрѫг)		 2/m;
(дрѫж)		 1;
(дрѫч)		 1;
(ду)		 4v;
(ду)		 5;
(дух)		 2/m;
(душ)		 1;
(душ)		 2/f;
(дъв)		 2/p;
(дъжд)		 1;
(дъжд)		 2/m;
(дън)		 2/a;
(дън)		 2/f;
(дън)		 2/f;
(дъск)		 2/f; ! 266
(дъх)		 5;
(дъш)		 r;
(дъщ)		 %0/f+; ! 267
(дым)		 7;
(дых)		 7;
(дьбр)		 1/f;
(дьл)		 1;
(дьн)		 1/m;
(дьр)		 3o*;
(дѣ)		 %0; ! 225
(дѣ).л		 2/n; ! 225
(дѣ).т.ѣл	 1/f; ! 225
(дѣ).в		 2/f; ! 236
(дѣб)		 r;
(дѣд)		 2/m;
(дѣл)		 1;
(дѣл)		 2/m;
!(дѣл҄)		 7;
(дѫ)		 4h;
(дѫб)		 2/m; ! 274
(дѫб).р.ав	 2/f; ! 274
(дѫб).р.ов	 2/f; ! 274
(дѫг)		 2/m;
(дѫж)		 r;
(ес).т.ьств	 NU;
(жаб)		 2/f;
(жас)		 2/m;
(жас)		 5;
(жег)		 4c∇;
(жеж)		 r;
(жел)		 7;
(жел)		 r;
((желѣз))	 NU;
(жел҄)		 2/f;
!(жен)		 1; ! 283
(жен)		 2/f; ! 283
(жест)		 ok;
(жи)		 r; ! 286
(жи)		 4h; ! 286
(жив)		 1; ! 286
(жив)		 2/a; ! 286
(жив).от	 2/m; ! 286
!(живл҄)		 7;
(жид)		 2/m;
(жид)		 7;
(жил)		 2/f;
(жим)		 7;
(жиѕ)		 7;
(жлад)		 4c;
(жрь)		 4hj;
(жрьд)		 1/f;
(жрьн)		 %0/f;
(жрѣ)		 4h*↪;
(жрѣб).ьj	 2/m; 	! 296 жребий
(жрѣб)		 NU;	! 297 детеныш (осла, лошади)
((жупан))	 2/m;
((жупел))	 2/m;
(жьд)		 3o*;
(жьзл)		 NU;	! 301 палка, прут; скипетр, жезл
(жьр)		 VU;	! 292 жертвовать
(жѣг)		 7;
(жѣл)		 AU;
(жѣл)		 1/f;
(жѧ)		 4h;
(жѧ)		 4hj;
(жѧд)		 2;
(жѧд)		 3;
(жѧжд)		 2/f;
(жѧл)		 2/n;
((заjѧц))	 2/m;
(зажд)		 2/m;
(зар҄)		 7;
(звѣр)		 1/m;
(звон)		 2/m; ! 310
(звѧ).г		 4c; ! 310
(зел)		 RU;
(зем)		 NU;
(зи)		 5;
(зиj)		 3*;
(зид)		 7;
(зижд)		 r;
(зим)		 2/f;
(зир)		 7;
(зла).т		 2/a; ! 312
(зла).т		 2/n; ! 312
(злъч)		 1/f;
(зм)		 RU;	! 318
(зна)		 4v; ! 319
(зна).м		 %0/n; ! 319
(зноj)		 2/m;
(зоб)		 3;
(зор)		 2/m;
(зор)		 1;
(зор҄)		 2/f;
(зра).к		 2/m; ! 309
(зрь).ц.а.л	 2/n; ! 309
(зрь).н		 2/n; ! 322
(зъв)		 3o*;
(зъл)		 1/f;
(зъл)		 2/a;
(зъл҄)		 r;
(зыб)		 3;
(зыв)		 7;
(зьд)		 2/m;
(зьд)		 3*;
(зьр)		 2;
(зьр)		 r;
(зѧб)		 4c;
(зѫб)		 2/m;
(и)			 %0;
(иг)		 r;
(иг)		 2/n;
(игр)		 1/f;
(им)		 %0/n;
(им)		 %0+;
(иск)		 3o;
(искр)		 r;
(искр)		 2/f;
(испр)		 in;
(ист)		 1;
(ист)		 2/a;
(ист)		 %0/n;
(ищ)		 r;
(к)			 r;
(ка)		 3;
(кад)		 r;
(кажд)		 r;
(каз)		 1; ! 362
(каз)		 2/f; ! 362
(каз).н		 1/f; ! 362
(каз)		 3; ! 363
(каз)		 2/m; ! 363
(кал)		 7;
(кал)		 2/m;
(кал)		 1;
!(кал҄)		 7;
(кам).ен	 1/m; ! 366
(кам).ык	 2/m; ! 366
(кам).ѣн	 2/a; ! 366
(кап)		 7;
(кап)		 1/f;
(капл҄)		 2/f;
(кас)		 7;
(каш)		 NU;
(квас)		 NU;
(кес).ар҄	 2/m+; ! 373
(кит)		 NU;
(кла)		 4hj; ! 364
(кла).д		 2/f; ! 364
(клад)		 4c;
((кладѧѕ))	 2/m;
(клас)		 2/m;
(клат)		 1;
((клеврѣт))	 2/m;
(клеп)		 3; ! 381
(клоп).от	 2/m; ! 381
(клеп)		 5; ! 382
(клик)		 5;
(клин)		 7;
(клиц)		 7;
(клич)		 2/m;
(клок)		 3;
(клон)		 1; ! 377
(клон)		 2/m; ! 377
!(клон҄)		 r; ! 377
!(клан҄)		 7; ! 377
(клосн)		 1;
(кльч).ьт	 2/m; ! 388
(клѣст)		 1;
(клѣт)		 1/f;
!(клѣщ)		 7;
(клѧ)		 4h;
(клѧч)		 2;
((кл҄евет))	 2/f;
((кл҄евет))	 3;
(кл҄ус)		 %0/n;
(кл҄уч)		 1;
(кл҄уч)		 2/m;
(коj)		 1;
(коj)		 2/m;
(коб)		 1/f;
((кобыл))	 2/f;
(ков)		 2/m;
(ков)		 3o;
((ковьчег))	 2/m;
((ковьчеж))	 r;
(кож)		 2/f;
(коз)		 2/f; ! 400
(кок).от	 2/m; ! 402
(кол)		 2/m;
(кол)		 %0/n;
((колѣб))	 3;
(кон)		 1;
(кон)		 1/m;
(кон)		 2/m;
((коноб))	 2/m;
(кон҄)		 r;
(кон҄)		 2/m;
(коп)		 7;
(копр)		 2/m;
(кор)		 1; ! 369
(кор)		 2/m; ! 369
!(кор҄)		 r; ! 369
!(кар҄)		 7; ! 369
(кор)		 r; ! 414
((кораб))	 r;
((корабл҄))	 2/m;
((корист))	 1/f;
(кос)		 5;
(кост)		 1/f;
(кот).ьл	 2/m; ! 418
(кот).ък	 2/f; ! 419
((котор))	 r;
((котор))	 2/f;
((котыг))	 2/f;
(кош)		 2/m;
(краj)		 r;
(краб)		 r;
(крад)		 2/f;
(крад)		 4c;
((крамол))	 2/f;
(крас)		 AU; ! 428
!(краш)		 7; ! 428
(краст)		 RU;	! 429 перепел (?), коростель (?)
(краст)		 2/f;	! 430 язва (проказы), короста
(крат)		 1;
(крат)		 2/m;
(крач)		 r;
(крив)		 1;
(крил)		 NU;
(крин)		 RU;	! 436 кувшин
(крич)		 2/m;
(кров)		 2/m;
(кром).ѣ	 Adv;
(кроп)		 1;
(кропл҄)	 2/f;
(крот)		 1;
(крот)		 7;
(кроч)		 1;
(круш)		 1;
(кръв)		 r;
(кръв)		 1/f;
((кръкыг))	 2/f;
(кръм)		 1;
(кръм)		 2/f;
(кръм)		 1;
(кръмл҄)	 2/f;
(кръч)		 r;
((кръчаг))	 2/m;
((кръчаж))	 r;
(кры)		 4h*#↩;
(крыв)		 7;
(крьс)		 5;
(крьст)		 1;
(крьст)		 2/m;
!(крьщ)		 7;
(крѣп)		 1;
(крѣп)		 2/a;
!(крѣпл҄)	 7;
(крѣс)		 r;
(крѣш)		 7;
(крѫг)		 r;
(ку)		 7;
(куд)		 1;
!(кужд)		 7;
((кумир))	 NU;
(куп)		 1;
(куп)		 2/m;
(куп)		 1;
(куп)		 2/m;
(купл҄)		 2/f;
!(купл҄)		 7;
(кур)		 1; ! 460
!(кур҄)		 7; ! 460
(кур)		 2/m; ! 461
(кус)		 1; ! 462
(кус)		 2/m; ! 462
!(куш)		 7; ! 462
(кут)		 1;
(куц).ьj	 2/f;
(къ)		 r;
((къкън҄))	 2/m;
((къмотр))	 2/f;
((кънѧж))	 2/a;
((кънѧѕ))	 2/m;
((кън҄иг))	 2/f;
((кън҄иж))	 r;
(късн)		 1;
(кы)		 r;
(кы)		 5;
(кыв)		 r;
(кыд)		 7;
(кык)		 2/f;
(кып)		 2;
(кыс)		 Stative; ! 474
(кыс).ѣл	 2/a; ! 474
(кыч)		 1;
(кѫп)		 3; ! 476
(кѫп).ин	 2/f; ! 477
(кѫт)		 7;
(кѫщ)		 2/f;
(ла)		 3; 	! 479 тявкать
(ла)		 3; 	! 480 подстерегать
(лаг)		 7;
(лад)		 r;
(лаз)		 1;
(лаз)		 2/m;
(лак).ът	 1/m;	! 485
((ланит))	 2/f;
(ласк)		 7;
(лег)		 %0;
(лед)		 2/m;
(леж)		 2;
(лет)		 2;
(ли)		 4h*↩;
(лиj)		 3*;
(лиз)		 3;		! 492
(лик)		 2/m;	! 493
(лис)		 2/m;	! 494
(лист)		 2/m;	! 495
(лих)		 2/a;	! 496
!(лиш)		 7; ! 496
(лиц)		 2/n;
(лич)		 1;
(лищ)		 7;
((лобъз))	 3;
((лобыз))	 7;
(лов)		 1; ! 481
(лов)		 2/m; ! 481
!(ловл҄)		 r; ! 481
(лог)		 2/m;
(лож)		 1;
(лоз)		 NU;
(лок)		 %0/f;
(лом)		 1; ! 486
!(ломл҄)		 r; ! 486
(лам)		 7; ! 486
!(ламл҄)		 7; ! 486
(лон)		 2/n;
(лоп)		 r;
((лопат))	 2/f;
(лук)		 2/m;
(лун)		 2/f;
(луч)		 1;
(луч)		 2/f;
(лъб)		 NU;
(лъг)		 3;
(лъж)		 2/a;
(лыг)		 7;
(льв)		 NU;
(льг)		 uk;
(льн)		 NU;
(льп)		 2;
(льп)		 5;
(льст)		 1; ! 499
(льст)		 1/f; ! 499
!(льщ)		 r; ! 499
(льщ)		 2; ! 517
(льѕ)		 2/f;
(лѣв)		 2/a;
(лѣг)		 3;
(лѣз)		 4c;
